# 与收益相关的政府补助摊销问题

提问人：hong910ye 时间：2019-01-23 14:10:45
请教陈版主，有 A 公司负责国家一重大研发项目，预算资金 5000 万，其中 1000 万政府补助， 4000 万自筹，A 公司以上述预算去申请了项目及补助， 2018 年A公司已经收到政府补助 1000 万，另外地方政府额外给予了500 万配套补助。A 公司将 1000 万补助计入递延收益，在研发费用科目中分自筹费用和专项费用记录明细账，按照专项费用发生额摊销 1000 万补助。另外 500 万计入了营业外收入。我们认为 500 万作为专项配套补助，且明确要求按照国家研发项目补助的要求专款专用，因此也应当递延，但是现在面临的问题是如何摊销。我们分析了几种可能的处理方法：一、 500万与 1000 万都计入递延收益，按照 1000 万专项补助的实际使用金额占1000 万的比例去摊销这 1500 万补助。
二、 500 万与 1000 万都计入递延收益，其中 1000 万按照申请文件上1000 万专款专用的实际发生额去摊销， 500 万按照自筹的发生额去摊销。
三、 500 万与 1000 万都计入递延收益，其中 1000 万按照申请文件上1000 万专款专用的实际发生额去摊销， 500 万按照自筹的发生额占 4000万的比例去摊销。

回答人：chenyiwei
理论上第二种最合理，但该种做法的前提是对 500 万和 1000 万两笔资金都专户存储、专款专用，能够追踪其资金实际使用情况。如果对 500 万地方专项配套资金并未专户存储，无法直接追踪其使用情况的，则第三种做法也可以接受。